【裁判字號】    95,易,57
【裁判日期】    950222
【裁判案由】    毒品危害防制條例
【裁判全文】
臺灣士林地方法院刑事判決                95年度易字第57號
公  訴  人  臺灣士林地方法院檢察署檢察官
被      告  甲○○
上列被告因毒品危害防制條例案件，經檢察官提起公訴（94年度
毒偵字第2500號），被告於準備程序中就被訴之事實為有罪之陳
述，本院合議庭裁定由受命法官獨任以簡式審判程序進行審理，
並判決如下：
    主  文
甲○○連續施用第二級毒品，處有期徒刑陸月，如易科罰金，以
佰元折算壹日。扣案之第二級毒品安非他命壹包（毛重零點壹
公克）沒收銷燬之，吸食器壹組、酒精燈壹個、空夾鍊袋伍只均
沒收。
    事實及理由
一、犯罪事實：
    甲○○前因施用第二級毒品安非他命案件，經依本院88年度
    毒聲字第51號案件裁定送觀察、勒戒後，認無繼續施用毒品
    之傾向，於民國88年1 月22日釋放，並由臺灣士林地方法院
    檢察署檢察官於同年1 月23日以88年度偵字第800 號為不起
    訴處分確定；復因施用第二級毒品案件，經本院以88年度毒
    聲字第702 號案件裁定送觀察、勒戒後，認有繼續施用毒品
    之傾向，經本院裁定送戒治處所施以強制戒治1 年，復因戒
    治成效評定為合格，經本院裁定停止戒治，所餘戒治期間交
    付保護管束，於88年10月29日釋放出所，並於89年5 月12日
    交付保護管束期滿強制戒治執行完畢；嗣經同署檢察官於88
    年6 月1 日以88年度偵字第4072號提起公訴，經本院於88年
    9 月17日以88年簡字第151 號判處有期徒刑5 月，已於88年
    10年28日確定，並經本院以89年聲字第758 號裁定免其刑之
    執行。詎甲○○不知悔改仍未戒除毒癮，於前揭強制戒治執
    行完畢後5 年內，復基於施用第二級毒品安非他命之概括犯
    意，自93年3 月間某日起至同年11月30日上午10時許止，連
    續在其臺北縣汐止市○○路○段友人住處及屏東市○○○街
    22巷10之3 號4 樓居所，以將安非他命置於吸食器內加熱後
    ，吸食其煙霧之方式，連續施用第二級毒品安非他命多次，
    嗣為警於同年12月2 日下午8 時30分許，在屏東縣屏東機場
    航空站內當場查獲，並扣得甲○○所持有第二級毒品安非他
    命1 小包（毛重0.1 公克）及甲○○所有供其施用第二級毒
    品安非他命所用之吸食器1 組、酒精燈1 個、空夾鍊袋5 只
    。
二、程序事項：
  (一)本件被告甲○○所犯並非死刑、無期徒刑、最輕本刑為3 年
    以上有期徒刑之罪或高等法院管轄第一審案件，其於準備程
    序進行中，先就被訴事實為有罪之陳述，經告知其簡式審判
    程序之旨，並聽取公訴人及被告之意見後，本院合議庭依刑
    事訴訟法第273 條之1 第1 項之規定，裁定由受命法官獨任
    進行簡式審判程序，合先敘明。
  (二)按犯毒品危害防制條例第10條之罪者，檢察官應聲請法院裁
    定令被告入勒戒處所觀察、勒戒，其期間不得逾2 月；觀察
    、勒戒或強制戒治執行完畢釋放後，5 年內再犯同條例第10
    條之罪者，檢察官應依法追訴；毒品危害防制條例第20條第
    1 項、第23條第2 項分別定有明文。查被告前因施用第二級
    毒品案件，經依本院88年度毒聲字第51號裁定送勒戒處所執
    行觀察、勒戒後，認無繼續施用毒品之傾向，於88年1 月22
    日執行完畢釋放；復因施用第二級毒品案件，再依本院以88
    年度毒聲字第702 號案件裁定送觀察、勒戒後，認有繼續施
    用毒品之傾向，經本院裁定令入戒治處所施以強制戒治，經
    送執行強制戒治後停止戒治出所，於89年5 月12日交付保護
    管束期滿執行完畢，此有上開不起訴處分書、被告前案紀錄
    表暨刑案人犯在監所最新資料報表各1 份在卷可稽。被告於
    前述強制戒治處分執行完畢後，被訴其復於5 年內再犯毒品
    危害防制條例第10條第2 項之罪名，依上開規定，其犯罪之
    訴追條件已經具備。
三、證據名稱：
  (一)被告自白：被告甲○○於警詢、檢察官偵查中、本院準備程
    序及審理中自白上述犯罪事實，其任意自白核與下列事證相
    符，自應採為證據。
  (二)書證：
    1.屏東縣衛生局93年12月9 日出具之屏縣衛減六字第930486
      號煙毒及麻醉藥品類委託檢驗結果通知單1 份（附於屏東
      地檢署94年度毒偵字第2710號偵查卷第7 頁）：被告經警
      查獲後採集之尿液檢體經以「TOXI-L AB 分析法」檢驗，
      呈甲基安非他命類陽性反應。
    2.現場照片、扣案證物照片共計10張（附於警卷第14至18頁
      ）。
  (三)扣案物證：
    1.吸食器1組、酒精燈1個、空夾鍊袋5只。
    2.第二級毒品安非他命1 包（毛重0.1 公克），業經航空警
      察局高雄分局屏東分駐所以煙毒檢驗Ａ包試劑初步鑑驗結
      果呈安非他命反應，有查獲涉嫌毒品危害防制條例毒品初
      步鑑驗報告單1 份附卷可稽（附於警卷第12頁）。
  (四)綜上積極證據，上述犯罪事實已得確切之證明，被告犯行堪
    以認定，應依法論罪科刑。
四、論罪及科刑之理由：
  (一)查安非他命係毒品危害防制條例第2 條第2 項第2 款所定之
    第二級毒品。核被告甲○○所為，係犯毒品危害防制條例第
    10條第2 項之施用第二級毒品罪。其施用第二級毒品前後，
    持有第二級毒品安非他命之低度行為，應為其施用第二級毒
    品之高度行為所吸收，不另論罪。
  (二)被告先後多次施用第2 級毒品安非他命，時間緊接，且觸犯
    構成要件相同之罪名，顯係基於概括犯意為之，為連續犯，
    應論以1 罪，並依法加重其刑。
  (三)本院審酌安非他命毒品對於人體會產生依賴性，並足以導致
    精神變態及造成死亡，係足以危害個人健康及社會安全之管
    制藥物，被告有毒品前科，並經執行觀察、勒戒及強制戒治
    完畢，猶不知戒除濫行施用毒品惡習，再犯本件施用毒品罪
    ，深陷毒坑無法自拔，及其犯罪之自我麻醉動機、犯罪之手
    段、所生自我戕害結果及犯罪後坦承犯行之態度等一切情狀
    ，量處如主文所示之刑，並諭知易科罰金之折算標準，以示
    懲儆。
五、沒收：
    扣案之第二級毒品安非他命1 包（毛重0.1 公克）係屬第二
    級毒品，不問屬於被告與否，應依毒品危害防制條例第18條
    第1 項前段之規定諭知沒收銷燬之。又扣案之吸食器1 組、
    酒精燈1 個、空夾鍊袋5 只，均係被告所有且供施用第2 級
    毒品所用，業據被告於本院審理時供明，依刑法第38條第1
    項第2 款宣告沒收。
六、應適用之法條：
    刑事訴訟法第273 條之1 第1 項、第299 條第1 項前段、第
    310 條之2 、第454 條，毒品危害防制條例第10條第2 項、
    第18條第1 項前段，刑法第11條、第56條、第41條第1 項前
    段、第38條第1 項第2 款，罰金罰鍰提高標準條例第2 條。
七、上訴方式之曉示：
    如不服本判決，得於收受送達後10日內，向本院提出上訴書
    狀，上訴於臺灣高等法院。
本案經檢察官鄭嘉欣到庭執行職務。
中    華    民    國    95    年    2     月    22    日
                  刑事第三庭法  官  汪梅芬
以上正本證明與原本無異。
對於本判決如有不服，應於收受送達後10日內，向本院提出上訴
書狀，上訴於臺灣高等法院，並按他造當事人之人數附具繕本。
                            書記官  林旻弘
中    華    民    國    95    年    2     月    22    日
附錄本判決論罪之法條全文
毒品危害防制條例第10條第2項：
施用第二級毒品者，處三年以下有期徒刑。


司法院資訊處製作；財團法人民間司法改革基金會備份。
